【裁判字號】    92,交訴,137
【裁判日期】    921112
【裁判案由】    公共危險等
【裁判全文】
臺灣臺中地方法院刑事判決                        九十二年度交訴字第一三七號
    公  訴  人  臺灣臺中地方法院檢察署檢察官
    被      告  乙○○  男  四.
右列被告因公共危險等案件，經檢察官提起公訴 (九十二年度偵字第一四六一六號）
，本院合議庭裁定進行簡式審判程序，判決如左：
    主  文
乙○○服用酒類，不能安全駕駛動力交通工具而駕駛，處有期徒刑貳月，如易科罰金
，以佰元折算壹日；又駕駛動力交通工具肇事，致人傷害而逃逸，處有期徒刑陸月
，如易科罰金，以佰元折算壹日；應執行有期徒刑柒月，如易科罰金，以佰元折
算壹日。
被訴過失傷害部分，公訴不受理。
    事  實
一、乙○○於民國九十二年七月二十日下午六時許，在台中市○○路工地與公司老闆
    喝酒，其個人約飲三、四罐鋁罐啤酒後，已呈酒醉狀態而無法安全駕駛動力交通
    工具，但仍於同日下午七時許，駕駛車牌號碼ＱＬ─二四八二號自小客車離開工
    地欲返回台中縣太平市○○里○○○○○街七號住處。同日七時四十五分許，其
    駕車沿台中縣太平市○○路○段往同路二段方向行駛，行至該路三段二之十一號
    前，理應注意車輛行駛時，駕駛人應注意車前狀況，隨時採取必要之安全措施及
    服用酒類不能安全駕駛動力交通工具時，不得駕駛汽車，而依當時情形，又無不
    能注意之情事，竟疏於注意，駕車通過上開地點時，因酒後意識模糊，無法安全
    駕駛，撞擊在同路右前方徒步之甲○○，致甲○○受有背部挫傷、左肘擦傷及左
    小腿挫傷等傷害。（涉犯過失傷害部分業經告訴人甲○○撤回告訴）乙○○於駕
    駛動力交通工具肇事致人於傷後，因畏懼刑責，竟未下車報警求救，反而迅速往
    同路二段方向逃逸返回住處。嗣經甲○○記下部分車號及車色報警處理，警方乃
    循線於同日二十二時三十分許，在台中縣太平市○○里○○○○○街二十六號停
    車場查獲乙○○所駕之肇事車輛，隨即通知乙○○到場查看，並當場測得乙○○
    呼氣含酒精濃度每公升Ｏ點五六毫克，乙○○始坦承上情。
二、案經台中縣警察局霧峰分局報請臺灣臺中地方法院檢察署檢察官偵查起訴。
    理  由
甲、有罪部分：
一、右開酒醉駕車並肇事逃逸之犯罪事實訊據被告乙○○均坦承不諱，核與被害人甲
    ○○於警訊指訴情節相符，並有車損相片五張、道路交通事故調查報告表、測試
    觀察紀錄表、舉發違反道路交通管理事件通知單、酒精濃度測試單、臨時診斷證
    明單等附卷可資佐證。按服用酒類不能安全駕駛動力交通工具之認定，參考德國
    、美國之認定標準，對於駕駛人於呼氣中酒精濃度達每公升０．五五毫克以上、
    血液濃度達每公升０．一一以上者，肇事率為一般正常人之十倍，應認為已達不
    能安全駕駛之標準（法務部八十八年五月十八日八八年度法檢字第一六六九號函
    參照），被告乙○○肇事後所測得呼氣酒精濃度為０．五六毫克，已逾前開不能
    安全駕駛之標準，且被告係追撞前行之被害人甲○○，足證其當時已呈不能安全
    駕駛之狀態。而依被告係行駛於道路上，車禍發生後並導致其右照後鏡破裂，前
    擋風玻璃右側破裂，其撞擊力定甚大，被告當知被害人必可能受有傷害，其竟未
    停車查看報警處理即離開現場，其有逃逸之故意亦堪認定。本件事證明確，被告
    犯行均堪以認定，應予依法論科。
二、核被告所為，酒醉駕車部分，係犯刑法第一百八十五條之三服用酒類不能安全駕
    駛動力交通工具罪；其駕駛上開動力交通工具肇事，致被害人甲○○受傷而逃逸
    部分，係犯同法第一百八十五條之四肇事逃逸罪。所犯上開二罪間，犯意各別、
    行為互殊，應予分論併罰。爰審酌被告酒醉後已不能安全駕駛，仍不顧公眾之安
    危，貿然駕車，造成他人受傷，應予非難；肇事後，復置被害人於不顧，逕自駛
    離現場，兼衡被告素行，犯後坦認犯行及已與被害人達成和解、態度尚佳等一切
    情狀分別量處如主文第一項所示之刑，並定其應執行刑及均諭知易科罰金之折算
    標準。
乙、不受理部分：
一、公訴意旨另以：被告乙○○於九十二年七月二十日下午七時四十五分許，酒後駕
    駛車牌號碼ＱＬ─二四八二號自小客車沿台中縣太平市○○路○段往同路二段方
    向行駛，行至該路三段二之十一號前，理應注意車輛行駛時，駕駛人應注意車前
    狀況，隨時採取必要之安全措施及服用酒類不能安全駕駛動力交通工具時，不得
    駕駛汽車，而依當時情形，又無不能注意之情事，竟疏於注意，駕車通過上開地
    點時，因酒後意識模糊，無法安全駕駛，撞擊在同路右前方徒步之甲○○，致甲
    ○○受有背部挫傷、左肘擦傷及左小腿挫傷等傷害。案經甲○○訴由台中縣警察
    局霧峰分局報請偵辦，因認被告乙○○涉有刑法第二百八十四條第一項前段之過
    失傷害罪嫌。
二、按告訴乃論之罪，告訴人於第一審辯論終結前得撤回其告訴，又告訴經撤回者，
    應諭知不受理之判決，刑事訴訟法第二百三十八條第一項、第三百零三條第三款
    ，分別定有明文。
三、本件被告乙○○經檢察官依刑法第二百八十四條第一項前段之過失傷害罪提起公
    訴，依刑法第二百八十七條前段之規定，須告訴乃論。茲據告訴人甲○○具狀撤
    回其告訴，揆諸首開說明，爰諭知不受理之判決。
據上論斷，應依刑訴訴訟法第二百七十三條之一、第二百九十九條第一項前段、第三
百零三條第三款，刑法第一百八十五條之三、第一百八十五條之四、第四十一條第一
項前段、第五十一條第五款，罰金罰鍰提高標準條例第二條，判決如主文。
中      華        民        國      九十二    年    十一月    十二      日
                                臺灣臺中地方法院交通法庭
                                        法  官  王  靜  秋
右正本證明與原本無異。
如不服本判決，應於判決送達後十日內向本院提出上訴狀，上訴於臺灣高等法院臺中
分院（須附繕本）。
                                        書記官
中      華        民        國      九十二    年    十一月    十二      日
附錄本件論罪科刑法條：
中華民國刑法第一百八十五條之三
服用毒品、麻醉藥品、酒類或其他相類之物，不能安全駕駛動力交通工具而駕駛者，
處一年以下有期徒刑、拘役或三萬元以下罰金。
中華民國刑法第一百八十五條之四
駕駛動力交通工具肇事，致人死傷而逃逸者，處六月以上五年以下有期徒刑。


司法院資訊處製作；財團法人民間司法改革基金會備份。
